【裁判字號】    92,簡上,100
【裁判日期】    921009
【裁判案由】    妨害自由等
【裁判全文】
臺灣臺北地方法院刑事判決                        九十二年度簡上字第一００號
    上  訴  人
    即  被  告  丙○○  男  四.
右列上訴人即被告因恐嚇案件，不服本院九十二年度簡字第四一七號，中華民國九十
二年二月十一日第一審判決（聲請簡易判決處刑案號：九十一年度偵字第一一五二九
號）提起上訴，本院管轄第二審之合議庭判決如左：
    主  文
原判決撤銷。
丙○○連續以加害生命、身體之事，恐嚇他人致生危害於安全，處有期徒刑月，如
易科罰金，以佰元折算壹日。
被訴毀損部分無罪。
    事  實
一、丙○○係乙○○之前配偶、丁○○之父親，三人間有家庭暴力防治法第三條第一
    款、第三款之家庭成員關係。丙○○於民國八十六年間與乙○○離婚之後，竟基
    於恐嚇乙○○、丁○○之概括犯意，自九十年十月七日上午十時許起至同年月九
    日上午十時許止，在臺北縣新店市○○街十六巷十八號三樓乙○○、丁○○住處
    一樓門口，連續以加害生命、身體之「要你死」、「要潑你硫酸」、「要你們母
    子死得很難看」等語，恫嚇乙○○、丁○○，使乙○○、丁○○心生畏懼，致生
    危害於安全。
二、案經乙○○訴由臺北縣政府警察局新店分局報請臺灣臺北地方法院檢察署檢察官
    偵查後聲請簡易判決處刑。
    理  由
壹、有罪部分：
一、訊據上訴人即被告（下稱被告）丙○○矢口否認有右揭恐嚇犯行，辯稱伊未恐嚇
    乙○○等人，係乙○○、丁○○誣告伊云云，惟查：被告於右開時、地，以加害
    生命、身體之「要你死」、「要潑你硫酸」、「要你們母子死得很難看」等語恐
    嚇乙○○、丁○○之事實，迭據告訴人乙○○於警詢、偵查、本院審理時指訴綦
    詳，並經證人丁○○即被告之子證述明確（見偵查卷第九頁、第十九頁反面、本
    院九十二年七月三日訊問筆錄），二者互核相符。參以被告於偵查中供承九十年
    十月七日上午十時許至同年月九日上午十時許，有至乙○○富貴街住處一樓，並
    叫乙○○下樓之事實（見偵查卷第二十七頁反面），於本院審理時亦供述有到乙○○住處樓下撥放錄音帶等語（見本院九十二年七月三日訊問筆錄第十五頁），
    而被告與告訴人乙○○於八十六年間離婚，有告訴人乙○○提出之離婚協議書在
    卷可稽，則被告與告訴人乙○○已離婚多年，被告卻至告訴人乙○○住處樓下喊
    叫或撥放錄音帶，其中緣由及喊叫、錄音帶內容為何均啟人疑竇，佐以被告於九
    十年十月間曾至告訴人乙○○之妹妹甲○○店裏質問甲○○為何介紹男朋友予告
    訴人乙○○一節，復經證人甲○○證述綦詳（見本院九十二年七月三日訊問筆錄
    第九頁），證人丁○○亦證稱被告得知其母親與大陸人結婚之後就常到家裏去鬧
    等語（見本院九十二年七月三日訊問筆錄第十二頁）等情，堪認被告因得知告訴
    人乙○○再婚，確有無端為恐嚇行為之動機，以上各情，足證告訴人乙○○、證
    人丁○○證稱於上開時間，被告有使用擴音器撥放錄製好的錄音帶，內容為潑硫
    酸、要全家死、母子死得很難看，有時被告係用大聲喊叫或用麥克風之方式恐嚇
    、騷擾等詞（見本院九十二年七月三日訊問筆錄第四頁、第十三頁）應屬可採，
    被告上開所辯，顯屬卸責之詞，不可採信。綜上所述，被告恐嚇乙○○、丁○○
    之事證明確，犯行堪予認定，應依法論科。
二、被告係告訴人乙○○之前配偶、丁○○之父親，三人間有家庭暴力防治法第三條
    第一款、第三款之家庭成員關係，核被告所為，係犯刑法第三百零五條之以加害
    生命、身體之事恐嚇他人，致生危害於安全罪。被告同時以「要你們母子死得很
    難看」等語恐嚇乙○○、丁○○二人，係一行為觸犯數同一罪名，為同種想像競
    合犯，應依刑法第五十五條規定，從一罪處斷。被告前後數恐嚇犯行，時間緊接
    ，所犯構成要件相同之罪名，顯係基於概括之犯意為之，為連續犯，應依刑法第
    五十六條規定論以一罪，並依法加重其刑。
三、原審就被告恐嚇部分犯行論罪科刑固非無見，惟原審漏未審酌被告以「要潑你硫
    酸」之詞恫嚇告訴人乙○○，係以加害身體之事，恐嚇他人致生危害於安全，且
    被告恐嚇稱「要你們母子死得很難看」，係一行為，觸犯數同一罪名之想像競合
    犯，原審未予論述，於法亦顯有未合。被告仍執前詞提起上訴，其上訴雖無理由
    ，惟原判決就此部分既有上開違誤之處，自屬無可維持，應予撤銷改判。爰審酌
    被告犯罪之動機、目的、手段、對被害人所生之損害、否認犯罪態度等一切情狀
    ，茲量處如主文第二項所示之刑，並諭知易科罰金之折算標準。
貳、無罪部分：
一、公訴意旨略以：被告於九十年十一月十一日下午五時許，在臺北縣新店市○○街
    十六巷十八號三樓乙○○住處一樓前，以小刀毀損乙○○所有車牌ＫＥＸ－八八
    二號重型機車之前、後輪胎，致該機車因輪胎漏氣無法騎乘，足以生損害予乙○○，因認被告涉犯刑法第三百五十四條之毀損罪嫌等語。
二、按犯罪事實應依證據認定之，無證據不得推定其犯罪事實；不能證明被告犯罪，
    應諭知無罪，刑事訴訟法第一百五十四條、第三百零一條第一項均定有明文。本
    件公訴人認被告涉犯前開毀損罪嫌，無非係以告訴人乙○○、證人丁○○之證詞
    為據，惟訊之被告堅詞否認有右揭毀損犯行，辯稱伊未以小刀割破乙○○所有上
    開重型機車之輪胎等語。
三、經查：告訴人乙○○於警詢、偵查迄本院審理時固均指稱被告有以小刀毀損其所
    有重型機車之輪胎等語，惟本院綜觀其陳述並未當場親眼目睹被告上開行為，實
    難以其指述而認被告確有前開毀損犯行。又證人丁○○於警詢、偵訊、本院審理
    中雖證述被告有以小刀割破告訴人乙○○所有之前開重型機車輪胎，然就其如何
    發現被告有上開毀損行為之經過，證人丁○○於警詢中陳稱：當時伊剛好由三樓
    往一樓走，到一樓時發現被告蹲在上開機車旁，手裡拿著一把小刀，伊就把被告
    趕走，並檢查車子有無異狀，當時因為天黑並沒有看出什麼異狀，不過隔天早上
    九點四十分左右便發現機車輪胎沒有空氣，機車運至車行灌氣時才發現輪胎已經
    遭人割破了等語（見偵查卷第九頁）；於本院審理時證稱：當時伊在三樓，正要
    出去買東西，從三樓往下看到被告蹲在前開機車旁邊，好像是用刀片在割輪胎，
    割完就走了，被告在割時伊不敢下去，等到被告走之後，伊下樓確認，發現被告
    從輪匡旁邊側面相接的地方割破輪胎等詞（見本院九十二年七月三日訊問筆錄第
    十四頁），就究於一樓或三樓發現被告割破輪胎、當場有無下樓、有無將被告趕
    走、當時或隔天發現輪胎毀損，均前後證述不一，其證詞是否可採顯有疑義。
四、綜上所述，本件僅由證人丁○○前後不一有瑕疵之證言，實難推認被告有毀損告
    訴人乙○○所有重型機車輪胎之行為，此外，本院復查無其他積極證據足資證明
    被告確有公訴人所指之上開犯行，不能證明被告此部分犯罪，自應為被告無罪之
    諭知。
五、原審對被告涉犯此部分之罪嫌，遽依簡易程序為科刑之判斷，顯有違誤，被告此
    部分之上訴為有理由，應由本院將此部分予以撤銷改判，並自為第一審無罪之判
    決。
據上論斷，應依刑事訴訟法第四百五十五條之一第三項、第三百六十九條第一項前段
、第三百六十四條、第二百九十九條第一項前段、第三百零一條第一項，刑法第五十
六條、第三百零五條、第五十五條、第四十一條第一項前段，罰金罰鍰提高標準條例
第一條前段、第二條，判決如主文。
本案經檢察官吳春麗到庭執行職務
中      華      民      國    九十二    年      十      月      九      日
                                      臺灣臺北地方法院刑事第十三庭
                                          審判長法  官  朱瑞娟
                                                法  官  吳佳薇
                                                法  官  鄭佾瑩
右正本證明與原本無異。
恐嚇部分不得上訴
毀損部分如不服本判決得於判決送達後十日內向本院提出上訴狀。
                                                書記官  何適熹
中      華      民      國    九十二    年      十      月      十三    日
附錄法條：
刑法第三百零五條：
以加害生命、身體、自由、名譽、財產之事，恐嚇他人致生危害於安全者，處二年以
下有期徒刑、拘役或三百元以下罰金。


司法院資訊處製作；財團法人民間司法改革基金會備份。
